【裁判字號】    89,易,740
【裁判日期】    900117
【裁判案由】    妨害自由等
【裁判全文】
台灣苗栗地方法院刑事判決                          八十九年度易字第七四號
    公  訴  人  臺灣苗栗地方法院檢察署檢察官
    被      告  丙○○
右列被告因妨害自由案件，經檢察官提起公訴（八十九年度偵字第二五六七號）及移
送併辦（八十九年度偵字第二九九一號），本院判決如左：
    主  文
丙○○連續以加害生命、身體之事，恐嚇他人，致生危害於安全，處有期徒刑陸月，
如易科罰金以參佰元折算壹日。緩刑貳年。
    事  實
一、丙○○於民國八十八年間，因其子與乙○○之子間之糾紛，竟基於概括之恐嚇犯
    意，於八十八年八月間某日、九月間某日及八十九年二月二十六日下午三時五十
    分許，先後三次在苗栗縣苑裡鎮○○里○○路四八號乙○○住處，向乙○○恫稱
    ：叫你兒子不准出門，出門就要開車撞死他：：。準備三個塑膠袋，要把你們殺
    死，把屍體裝在塑膠袋內：：。要用挖土機挖個洞，把你們的屍體埋進去：：等
    語，以加害生命之事，恐嚇乙○○，使乙○○心生畏懼，致生危害於乙○○之安
    全；又於八十九年六月二十九日上午九時，在苑裡鎮○○路與大同路口，復承前
    揭恐嚇之概括犯意，於與甲○發生口角後，先以磨刀用具之鐵棍丟向甲○腳邊，
    繼而持刀作勢追向甲○約四、五公尺，以加害生命、身體之事，恐嚇甲○，使甲
    ○心生畏懼，致生危害於甲○之安全。
二、案經苗栗縣警察局通霄分局移送臺灣苗栗地方法院檢察署檢察官偵查起訴及移送
    併辦。
    理  由
一、右開事實，業據被告丙○○於審理中坦承不諱，核與被害人乙○○、甲○指訴之
    情節相符，並經証人宋春龍、鄭雅雯、賴台發在偵查中、劉龍華在審理中証述屬
    實，復有被告於八十九年六月二十六日在乙○○住處，於恐嚇同時破壞物品之照
    片七幀可證（毀損部分業據檢察官為不起訴處分確定），堪證被告之自白與事實
    相符。雖被告在審理中辯稱：伊並無恐嚇之故意，只是因酒後失控所致云云；惟
    按「關於不得因酗酒而免除刑事責任之規定，已為現行刑法所不採；故如被告於
    尚未飲酒之先，即已具有犯罪之故意，其所以飲酒至醉，實欲憑藉酒力增加其犯
    罪之勇氣者，固不問其犯罪時之精神狀態如何，均應依法處罰」，最高法院二十
    八年上字第三八一六號著有判例；是被告既每與人口角或糾紛，即習於喝酒致醉
    後，出諸言語或身體之暴力以解決紛爭，已據其於審理中供述在卷，則其於飲酒
    之初既非不能控制，且酒醉後之言語或行為亦非不得防止，而縱酒後有前開之言
    語、行為亦未違乎其本意，自不得以酒醉而卸免渠應負之刑事責任。又被害人乙
    ○○、甲○等亦確因其言語、行為而心生畏怖致產生不安全之感覺，業據被害人
    陳明在卷，是被告所辯要係諉卸之詞，不足採信。本件罪證明確，犯行堪以認定
    。
二、核被告所為，係犯刑法第三百零五條之恐嚇安全罪。其先後數行為，時間緊接，
    所犯罪名相同，顯係基於概括之犯意為之，為連續犯，爰依刑法第五十六條之規
    定以一罪論，並加重其刑。又被告恐嚇甲○部分之事實，雖未經起訴，惟既經檢
    察官移請併辦，本院又認其行為有連續犯之裁判上一罪關係，即為起訴部分效力
    所及，本院自得合併審理，併此敘明。爰審酌被告犯罪之動機、目的、手段、所
    生危害、犯罪後坦承犯行等一切情狀，量處如主文所示之刑，並同時諭知易科罰
    金之折算標準。又查被告前未曾受有期徒刑以上刑之宣告，有臺灣高等法院被告
    全國前科紀錄表乙紙在卷可稽，而被告於犯罪後復深表後悔之意，且已與被害人
    分別達成和解（乙○○部分有和解書乙紙附卷可稽，甲○則於審理中到庭表示不
    欲追究之意而記明筆錄），因認被告經此教訓後，當知所警惕，無再犯之虞，對
    其所宣告之刑以暫不執行為適當，爰併予宣告緩刑二年，以啟自新。
據上論斷，應依刑事訴訟法第二百九十九條第一項前段，刑法第五十六條、第三百零
五條，第四十一條、第七十四條第一款，罰金罰鍰提高標準條例第一條前段、第二條
，判決如主文。
本案經檢察官陳義忠到庭執行職務。
中      華      民      國    九十      年      一      月     十七     日
                                        苗栗地方法院刑事庭
                                            法  官  楊  台  清
右正本證明與原本無異。
如不服本判決，應於送達後十日內向本院提出上訴狀(須附繕本)，上訴於台灣高等
法院台中分院。
                                            書記官  李  惠  雯
中      華      民      國    九十      年      一      月     十七     日
附錄論罪科刑法條
刑法第三百零五條
以加害生命、身體、自由、名譽、財產之事恐嚇他人，致生危害於安全者，處二年以
下有期徒刑、拘役或三百元以下罰金。


司法院資訊處製作；財團法人民間司法改革基金會備份。
